臺灣臺北地方法院行政訴訟判決　
110年度交字第340號
原      告  宏騏興業有限公司

代  表  人  許世宏  


被      告  新北市政府交通事件裁決處
                      設新北市○○區○○路○段000號2樓
代  表  人  李忠台    住同上
訴訟代理人  黃慧婷律師
上列當事人間交通裁決事件，原告不服被告民國110年8月25日新
北裁催字第48-CA0000000號裁決，提起行政訴訟，本院判決如下
：
    主  文
原告之訴駁回。
訴訟費用新臺幣參佰元由原告負擔。
    事實及理由
一、程序事項：
　㈠本件係因原告不服被告依道路交通管理處罰條例（以下簡稱
    為道交條例）第8條所為之裁決，提起行政訴訟，經核屬行
    政訴訟法第237 條之1 第1項第1 款規定之交通裁決事件，
    爰依同法第237 條之7 規定，不經言詞辯論，逕為判決。
　㈡次按訴狀送達後，原告不得將原訴變更或追加他訴；訴訟標
    的之請求雖有變更，但其請求之基礎不變情形者，訴之變更
    或追加，應予准許，行政訴訟法第236條、第111條第1項前
    段、第3項第2 款定有明文。查原告於本件起訴時，係以被
    告於110年5月31日作成之新北裁催字第48-CA0000000號裁決
    書（以下稱為前裁決）為撤銷標的，嗣被告重新審查後，另
    於110年8月25日以相同文號再為一新裁決（以下稱為原處分
    ），經本院審理時闡明，原告陳稱原處分亦應予撤銷。審諸
    前裁決與原處分所涉者均為同一社會事實，原告變更請求撤
    銷之裁決書，當認符合行政訴訟法第111條第3項第2款規定
    ，且此訴之變更無礙於訴訟終結及被告防禦，應予准許。
二、事實概要：
　㈠原告所有車號000-0000號自用小客貨車（以下稱為系爭汽車
    ）經民眾檢具照片檢舉於民國110年3月25日下午1時42分許
    ，涉有在新北市○○區○○街0巷000號麗晶社區前「在劃有紅線
    路段停車」之違規事實。經新北市政府警察局中和分局（以
    下稱為舉發機關）查證認為違規屬實，乃依道交條例第56條
    第1項第1款規定，於110年4月12日填製新北市警交大字第CA
    0000000號舉發違反道路交通管理事件通知單予以舉發。
　㈡原告於110年4月18日提出申訴，經查復程序仍認違規屬實舉
    發無誤，被告乃於110年5月31日製開前裁決，依道交條例第
    56條第1項第1款規定，裁處原告罰鍰新臺幣（下同）900元
    ，原告不服，於110年6月30日向本院提起本件行政訴訟，被
    告經重新審查後，認原告所涉應為「在設有禁止臨時停車標
    線處所臨時停車」之違規，乃於同年8月25日改依道交條例
    第56條第1項第3款規定，另製開原處分裁處原告罰鍰300元
    。
三、本件原告主張：
　㈠依據舉發通知單記載，系爭汽車於前揭違規時間、地點遭民
    眾檢舉在劃有紅線路段停車，但原告記得並非是那一天前往
    ，違規時間記載有誤。
　㈡原告在駕駛座上，照片中可清楚看到人頭及身影，車沒熄火
    ，是靠邊讓對向車通過，所以並不符合紅線違規停車之要件
    。
　㈢2張檢舉照片僅相隔短短11秒時間，駕駛人也坐在車上，車也
    未熄火，並很緩慢移動，所以並不構成違規停車之條件。
　㈣遭民眾檢舉的2張皆為靜態照片，無法證明車輛是完全停止不
    動，所以不能用2張靜態照片就認為構成違規停車之條件。
　㈤2張靜態照片顏色深淺不一，車型外觀比例均變形，質疑照片
    有遭變造時間、變更違規日期，不符民眾7日內檢舉之規定
    ，且檢具設備也未提出公證單位認知相關文件，行車紀錄器
    、手機、相機等要變更日期是輕而易舉之事，因此原告定檢
    舉人已超過7日內檢舉之規定，違反檢舉違規之相關規定，
    應做撤案不得舉發。
　㈥該巷道是6米寬，也不是死巷，也不是幹道，也不影響救災，
    也不是鬧區，為何是畫紅線而不是畫黃線或白線，難道只為
    了社區門口美觀而畫的嗎？中和區到處都是畫紅線，請問是
    依據什麼做判斷，停車格嚴重不足到處又是畫紅線，檢舉人
    又可隨意檢舉，這樣的制度合理嗎？請問若要臨時停一下車
    要停哪裡，難道就不能劃黃線或白線嗎？這樣的畫線難道有
    符合交通規劃民眾需求嗎？檢舉人是否應該要立法有所管制
    而不是隨意任意檢舉，造成社會對立失去彼此信任破壞民族
    和諧。
　㈦畫紅線是有依法申請還是未經申請私自畫線，若是私自畫線
    就不符舉發之依據。
　㈧舉發機關只做簡單的官方制式回覆，並未依據原告陳述做具
    體回覆，實在無法讓人心服口服，也讓民眾失去對警察的信
    賴等語。並聲明：原處分撤銷。
四、被告則答辯以：
　㈠查檢舉人提供之檢舉照片，可見系爭汽車停放於設有紅線之
    路段，核其行為已構成於禁止臨時停車處所停車，應無疑義
    ，違規事實存在，洵堪認定。
　㈡原告固主張「當天未在該址」、「車輛並未熄火、檢舉照片
    無法證明原告是不是在禮讓對向車道而是違停」、「檢舉照
    片時間經過變造，根本非違規行為日起7日內舉發的」、「
    紅線的繪設是否合法」等語，惟查：
　　⒈經比對原告之車籍資料後，採證照片中所呈現之車輛號牌
      、廠牌、車型、車色均屬相同，系爭照片中之車輛即為原
      告所有之汽車，其確實停放於繪有紅線之路段，如原告有
      對此違反之主張，應提出相應之證據以實其說。
　　⒉被告於110年8月25日重新裁處後已將違規態樣更改為「在
      設有禁止臨時停車標線處所臨時停車」，而自採證照片以
      觀，該址路段尚屬寬敞，且無任何正通行於上須原告避讓
      之車輛，原告之車輛於紅線路段停止至少11餘秒，其行為
      至少已經構成道交條例第3條第10款所指之「臨時停車」
      。
　　⒊採證照片本身並無任何偽造、變造之痕跡，原告主張時間
      為後製偽造等方式生成者，應屬無據，原告容須提出採證
      照片有其所指摘瑕疵之證明，否則應負擔舉證責任未盡之
      不利益。
　　⒋該址紅線繪設相關紀錄，有該管單位提供之會勘紀錄可查
      ，足證系爭路段之線段乃由有權機關繪設並已具備一般處
      分之效力，
　㈢再者，原告車輛登記所有人，且其對上述規定應知之甚詳，
    並應確實遵守，原告前揭所述，無非單方所執之詞，委無足
    取等語。並聲明：駁回原告之訴。
五、本院之判斷：
　㈠按汽車臨時停車時，在設有禁止臨時停車標誌、標線處所不
    得停車，道路交通安全規則第111條第1項第3款定有明文。
    又汽車駕駛人，臨時停車有下列情形之一者，處新臺幣300
    元以上600元以下罰鍰：…三、在設有禁止臨時停車標誌、標
    線處所臨時停車。道交條例第55條第1項第3款亦有明文。另
    按本件違規行為時應適用之違反道路交通管理事件統一裁罰
    基準及處理細則（以下簡稱為裁罰基準及處理細則）第1條
    規定：「本細則依道路交通管理處罰條例第92條第4項規定
    訂定之」、第2條第1、2項規定：「處理違反道路交通管理
    事件之程序及統一裁罰基準依本細則之規定辦理」、「前項
    統一裁罰基準，如附件違反道路交通管理事件統一裁罰基準
    表…」，並依違規行為時應適用之裁罰基準表，小型車違反
    道交條例第55條第1項第3款規定，於期限內繳納罰鍰或到案
    聽候裁決者，應處罰鍰300元。且核前開規定，係基於母法
    之授權而為訂定，並參考「車輛大小」、「違規程度」、「
    所生影響」、「違反情節」等各事項而為分級處罰，且就裁
    罰基準及處理細則附件所示統一裁罰基準表中有關處罰條例
    第55條第1項第3款裁罰基準內容，並未牴觸母法，被告自得
    依此基準而為裁罰。
　㈡查系爭汽車於前述違規時間，在道路邊緣劃設有代表禁止臨
    時停車之紅線路段停留至少11秒等情，有民眾檢舉時所提出
    之採證照片（本院卷第54頁）可稽，原告對於系爭汽車停留
    違規地點之情且無爭執（本院卷第94頁），應可採為裁判基
    礎。
　㈢原告主張係因對向有大型貨車，為會車始將系爭汽車靠道路
    邊緣，並無違規云云。查檢舉人所提出之採證照片為從系爭
    汽車前方與後方各拍攝1張照片，照片中未見系爭汽車前方
    有何大型貨車存在；其次，兩張採證照片拍攝時間相隔11秒
    鐘（13：42：34～13：42：45），可推論檢舉人在系爭汽車
    前方拍照後，徒步走到後方再拍攝另一張採證照片，而此段
    期間內，系爭汽車均靠邊停留劃有紅線路段，衡諸經驗法則
    ，對向如有車輛行駛者，該11秒期間內應已通過，系爭汽車
    既仍未移動，則原告所稱係為會車始短暫靠邊等情，即無法
    採信。
六、綜上所述，本件系爭汽車於違規時間、地點，有在禁止臨時
    停車處所臨時停車之違規，事證已臻明確，被告依道交條例
    第55條第1項第3款、行為時裁罰基準及處理細則之附件違反
    道路交通管理事件統一裁罰基準表規定，裁處罰鍰300元，
    於法並無違誤。原告所陳各節，經核且無理由，應予駁回。
七、本件判決基礎已臻明確，兩造其餘之攻擊防禦方法經本院斟
    酌後，核與判決不生影響，無一一論述之必要，併予敘明。
八、本件第一審裁判費為300 元，應由原告負擔，爰確定第一審
    訴訟費用額如主文第2項所示。
據上論結，本件原告之訴為無理由，依行政訴訟法第237條之8第
1項、第98條第1項前段，判決如主文。　　
  
中　　華　　民　　國　　111 　年　　 3　　月　　30　　日
　　　　　　　　　行政訴訟庭　法　官　吳坤芳
上為正本係照原本作成。
如不服本判決，應於判決送達後20日內，向本院提出上訴狀並表
明上訴理由（原判決所違背之法令及其具體內容或依訴訟資料可
認為原判決有違背法令之具體事實），其未載明上訴理由者，應
於提出上訴後20日內向本院補提理由書（上訴狀及上訴理由書均
須按他造人數附繕本，如未按期補提上訴理由書，則逕予駁回上
訴），並應繳納上訴裁判費新臺幣750元。

中　　華　　民　　國　　111 　年　　3 　　月　　30　　日
　　　　　　　　　　　　　　　書記官　林妙穗

訴訟費用計算書
項　　　　目　　　　　　　金　額（新臺幣）　　備　註
第一審裁判費　　　　　　　　300元
合        計　　　　　　　　300元